【裁判字號】    92,交聲,637
【裁判日期】    921218
【裁判案由】    聲明異議
【裁判全文】
臺灣臺南地方法院交通事件裁定                    九十二年度交聲字第六三七號
    移
    受處分人
    即異議人  甲○○
右列受處分人因違反道路交通管理處罰條例案件，對於交通部公路總局嘉義區監理所
台南監理站民國九十二年十一月十一日所為之裁決處分（處分案號：嘉監南字第裁七
四—ＢＣ0000000號）聲明異議，本院裁定如左：
    主  文
異議駁回。
    理  由
一、聲明異議意旨略以：如附件聲明異議狀所載。
二、按汽車駕駛人，行經有燈光號誌管制之交岔路口闖紅燈者，處新臺幣一千八百元
    以上五千四百元以下罰鍰；並記違規點數三點；汽車駕駛人之行為有其他違規行
    為經以科學儀器取得證據資料之情形，當場不能製單舉發者，得對汽車所有人逕
    行舉發處罰；前開逕行舉發，應記明車輛牌照號碼、車型等可資辨明之資料，查
    明汽車所有人姓名或名稱、住址後，製單舉發處罰之，道路交通管理處罰條例第
    五十三條、第六十三條第一項第三款、第七條之二第一項第六款、第二項分別定
    有明文。
三、經查：
    （一）本件受處分人即異議人甲○○所有之車號ＵＧ─５７１０號自小客車，有
          於民國九十二年九月二十一日十三時五十四分許，在行經高雄市○○路與
          光榮路之設有燈光號誌管制交岔路口時，因闖紅燈通過，而為架設在該路
          口之微電腦闖紅燈照相系統予以拍照，並經警製單逕行舉發等情，有高雄
          市政府警察局高市警交相字第ＢＣ0000000號舉發違反道路交通管
          理事件通知單一紙及違規採證相片二幀在卷可憑，是異議人之自小客車，
          有於前開時、地經人駕駛，在行經有燈光號誌管制之交岔路口闖紅燈之違
          規事實，即堪認定。
    （二）異議人雖辯稱其駕駛前述車輛，在行至違規地點之交岔路口時，燈光號誌
          仍為黃燈，係進入交岔路口後始變為紅燈，故其並無闖紅燈之事實云云，
          惟查，高雄市政府警察局交通大隊於路口所架設之微電腦闖紅燈照相系統
          ，均設定延遲時間至紅燈亮啟一‧八秒後始啟動闖紅燈照相採證功能，且
          本案車號ＵＧ─５７１０號自小客車，係於紅燈亮啟二秒後，猶超越停止
          線，且以時速二十九公里繼續駛入路口，此有高雄市政府警察局九十二年
          十二月三日高市警交字第０九二００七五三四六號函及所附違規採證相片
          二幀在卷可參，而異議人之車輛既係在紅燈亮啟二秒後始超越停止線進入
          路口，則在其進入該交岔路口前，其行向號誌早已轉換為紅燈甚明，是異
          議人前開所辯，要係卸責之詞，難予採信。
    （三）綜上所述，本件受處分人即異議人甲○○所有之自小客車有於上開時、地
          經人駕駛，行經有燈光號誌管制之交岔路口闖紅燈之違規事實，既可認定
          ，則移送機關即交通部公路總局嘉義區監理所台南監理站，據此並援引上
          開道路交通管理處罰條例第五十三條、第六十三條第一項第三款之規定，
          而裁處異議人罰鍰新臺幣二千七百元並予記違規點數三點，於法即無違誤
          ，至本件異議人指摘本件裁處有所不當所持理由，經核並無可採，故應予
          以駁回。
四、據上論斷，應依道路交通案件處理辦法第十九條，裁定如主文。
中      華      民      國      九十二      年    十二    月    十八    日
                              臺灣臺南地方法院交通法庭
                                    法  官  張  瑛  宗
右正本證明與原本無異
如不服本裁定應於送達後五日內向本院提出抗告狀
                                    書記官  陳  志  德
中      華      民      國      九十二      年    十二    月   二十三   日


司法院資訊處製作；財團法人民間司法改革基金會備份。
